CONTACTO



Teléfono:





franciscoalanzavesromero@gmail.com



https://franciscoalanzavesromero.github.io/portafolio/

SKILLS

// Profesional

- Creatividad
- Trabajo en equipo
- Comunicación
- Compromiso

// Técnico

- Spring
- Spring boot,/Spring Batch
- Microservicios
- JPA/ Hibernate
- Java 8/11
- Jira / Remine
- Git/CVS
- Postman/Soap UI
- Maven
- MySql / PostgreSQL/ Oracle
- OAuth/OAuth2
- Spinnaker, CloudBees
- Lombok
- Linux
- IBM WebSphere Application
- Apache Tomcat
- Servidores
- Odoo ERP
- API Rest
- Photoshop
- Tymeleaf
- Ngrock

// Cursos

- Buenas prácticas desarrollo JEE Accesibilidad
- Buenas Prácticas desarrollo JEE Clean Code
- Buenas prácticas desarrollo JEE Calidad
- Buenas prácticas desarrollo JEE Rendimiento
- Git& Git Flow
- Seguridad y privacidad de datos 2.0
- Gestión ambiental
- Programa Compliance Corporativo
- Reglamento General de Protección de

Datos (RGPD)

· Prevención de riesgos laborales P.V.D

FRANCISCO ALANZAVES ROMERO

Analista /Senior Back end developer (Software Engineer)

ME PRESENTO ...

Me llamo Francisco, y soy Técnico de grado superior en desarrollo de aplicaciones multiplataforma, con experiencia en el desarrollo de software.

He sido capaz de adaptarme a los diferentes planes informáticos de las empresas para las que he trabajado. Adicionalmente, cuento con una gran capacidad de análisis de la información y experiencia en la gestión de equipos.

Como persona organizada y con una gran motivación, soy capaz de adaptarme a cualquier circunstancia y dar siempre lo mejor de mí en cualquier proyecto.

EXPERIENCIA

O SENIOR BACK-END DEVELOPER (SOFTWARE ENGINEER)/ CAPGEMINI CORPORATION DPTO FINANCIERO MERCADONA / MINISTERIO JUSTICIA GOBIERNO DE ESPAÑA Abr 2021 - Actualmente

Spring boot, Spring Batch, JPA, Thymeleaf, Hibernate, Maven, Lombok, Jenkins, Google Cloud, OpenShift, OAuth/OAuth2, API REST, Jira, Git, MySql, PostgreSQL, Oracle, Postman, Kafka, Spinnaker, CloudBees, Apache,

SENIOR BACK-END DEVELOPER / GERENCIA INFORMATICA MINISTERIO SS Abr 2021 - Jul 2022

Spring boot, Microservicios, JPA, Hibernate, Maven, Lombok, OAuth/OAuth2, API (REST Y SOAP), Jira, Git, CVS, MySql, PostgreSQL, Oracle 11g, Postman, Apache Tomcat, WildFly, Linux, IBM WebSphere Application Server.

SENIOR BACKEND DEVELOPER / BANCO SANTANDER Everis- Ene 2021 - Abr 2021

Spring, JPA, Hibernate, Maven, Lombok, Jenkins, Liquibase, OAuth/OAuth2, API (REST Y SOAP), Jira, Git, MySql, PostgreSQL, Oracle 11g, Postman, Apache Tomcat, WildFly, Linux ...

ANALISTA DE DATOS/ DEVELOPER / HOSPITAL UNIVERSITARIO DE LA PLANA Getronics - Sep 2020 - Ene 2021

JSP, JPA, Hibernate, API (RESTY SOAP), Git, MySql, PostgreSQL, Oracle 11g, Apache Tomcat, WildFly, Windows server 2019 ...

ANALISTA DE DATOS/ DEVELOPER /UJI CASTELLÓN. ERIA CONSULTING Eria Consulting - Sep 2018 - Sep 2020

Spring boot, JPA, Hibernate, Maven, Lombok, Jenkins, OAuth/OAuth2, API (REST Y SOAP), CVS, MySql, SOAP UI, WildFly, Linux ...

O ANALISTA DE DATOS/ DEVELOPER / INFINITY SOFT Infinity Soft - Oct 2018 - Sep 2020

Spring boot, JPA, Hibernate, Maven, Lombok, Jenkins, Liquibase, OAuth/OAuth2, API (REST Y SOAP), Jira, Git, MySql, PostgreSQL, Oracle 11g, Postman, Apache Tomcat, WildFly, Linux ...

O ANALISTA DE DATOS/ DEVELOPER / TELEFÓNICA ESPAÑA Telefónica - Sep 2017 - Oct 2018

Diseño y desarrollo de WebService con persistencia de datos, para la división de grandes cuentas Valencia. Programación integral del sistema.

EDUCACIÓN

O INSTITUTO TECNOLÓGICO DE TELEFÓNICA DE MADRID.

Técnico de grado superior en desarrollo de apliaciones multiplataforma.

O CENTRO DE ESTUDIOS IES CAMINÀS DE CASTELLÓN

Grado en administracion de empresas

AUDIOGIL Y UNIVERSIDAD JAIME I

Programador de aplicaciones informáticas y arquitectura de ordenadores.

AUDIOGIL

Desarrollo de E-commerce

O VARIOS

Diferentes cursos y certificados

REFERENCIAS

MIGUEL ANGEL ALFONSO RODILLO / CT/ED&M GERENCIA INFORMÁTICA SEGURIDAD SOCIAL Dispongo de carta de recomendacion, en caso de que solicite

VICENTE SANTOS / GERENTE DE ERIA CONSULTING

Dispongo de carta de recomendacion, en caso de que solicite

JAVIER VALVANO MARTINEZ / RESPONSABLE EVERIS -> BANCO SANTANDER Dispongo de carta de recomendación, en caso de que solicite

DIEGO TARAZONA CABOLLADA / COORDINADOR TELEFONICA ESPAÑA Dispongo de carta de recomendacion, en caso de que solicite